臺灣臺中地方法院刑事裁定
111年度聲字第2599號
聲  請  人  臺灣臺中地方檢察署檢察官
受  刑  人  王柏凱




上列聲請人因受刑人數罪併罰有二裁判以上，聲請定其應執行之
刑（111年度執聲字第1842號），本院裁定如下：
    主  文
甲○○所犯如附表所示之罪刑，應執行有期徒刑陸年伍月。
    理  由
一、聲請意旨略以：受刑人因毒品危害防制條例等案件，先後經
    判決確定如附表，符合數罪併罰之要件，應依刑法第53條及
    第51條第5款之規定，定其應執行之刑，爰依刑事訴訟法第4
    77條第1項規定聲請裁定等語。
二、按數罪併罰，有2裁判以上者，依刑法第51條規定，定其應
    執行之刑；宣告多數有期徒刑者，於各刑中之最長期以上，
    各刑合併之刑期以下，定其刑期，但不得逾30年，刑法第53
    條、第51條第5款分別定有明文。次按有二個裁判以上，經
    定其執行刑後，又與其他裁判併合而定其執行刑者，前定之
    執行刑當然失效，仍應以原來宣告之數個刑罰計算，而不以
    當時該數罪所定應執行刑為計算之基準，最高法院59年台抗
    字第367號裁定可資參照。又按法律上屬於自由裁量事項，
    尚非概無法律性之拘束，在法律上有其外部界限及內部界限
    。前者法律之具體規定，使法院得以具體選擇為適當裁判，
    此為自由裁量之外部界限。後者法院為自由裁量時，應考量
    法律之目的，法律秩序之理念所在，此為自由裁量之內部界
    限。法院為裁判時，二者均不得有所踰越。在數罪併罰而有
    二裁判以上，應定其應執行刑之案件，法院所為刑之酌定，
    固屬自由裁量事項，然對於法律之內、外部界限，仍均應受
    其拘束（最高法院92年度台非字第187號、94年度台非字第2
    1號判決意旨參照）。末數罪併罰定其應執行之刑者，應由
    該案犯罪事實最後判決之法院檢察官聲請該法院裁定之，此
    所謂該案犯罪事實最後判決之法院，係指最後審理事實諭知
    判決之法院，且係以判決時為準，不問其判決確定之先後（
    最高法院85年度台抗字第289號裁定、93年度台非字第160號
    判決同此看法）。本案被告所犯如附表所示案件，其犯罪事
    實最後判決之法院確為本院，故本院即有管轄權，合先敘明
    。
三、經查：
 (一)受刑人甲○○因犯如附表所示之罪，經臺灣高等法院臺中分
     院及本院先後判處如附表所示之罪刑，並分別確定在案，
     此有如附表所示之判決及臺灣高等法院被告前案紀錄表各1
     份在卷可憑。而受刑人所犯如附表編號3號所示之罪刑，得
     易科罰金或易服社會勞動，所犯如附表編號1、2、4號所示
     之罪刑，均不得易科罰金或易服社會勞動，屬於刑法第50
     條第1項但書之情形，茲聲請人以本院為犯罪事實最後判決
     之法院，依同法第50條第2項規定，經受刑人之請求，向本
     院提出定應執行刑之聲請，此有臺灣臺中地方檢察署刑法
     第50條第1項但書案件是否請求定應執行刑調查表在卷可稽
     ，本院審認核屬正當。又受刑人所犯如附表編號1至3號所
     示之罪，業經本院以111年度聲字第1333號裁定定應執行有
     期徒刑3年4月確定，是依上開最高法院裁判意旨，本院基
     於不利益變更禁止原則，且受裁量權內部界限之拘束，於
     定本件應執行刑時，自不得逾有期徒刑6年10月之範圍。
 (二)又佐以本院前已寄送定應執行刑詢問意見表予受刑人，請
     受刑人於收受後7日內表示意見，該意見調查表於111年8月
     24日送達於法務部○○○○○○○由受刑人親自收受，受刑人表示
     因尚有一件販賣毒品尚未宣判，可否等待全部案件判決完
     畢時再一併申請定應執行刑等語，有本院陳述意見表1紙在
     卷可憑，再兼衡被告犯罪行為之不法與罪責程度、其所犯
     數罪反應出之人格特性及犯罪傾向，及施以矯正之必要性
     等情，而定其應執行之刑如主文所示，應屬適當。
 (三)至受刑人前揭表示可否等待權毒案件判決時再一併申請定
     應執行刑云云。惟刑事案件經判決確定後，若各罪符合數
     罪併罰之要件，在程序上可由法定有權限之人請求檢察官
     ，或由檢察官依職權向管轄法院聲請裁定定其應執行之刑
     ，法院僅能於檢察官聲請範圍內依法裁定定其應執行之刑
     ；受刑人如尚有其他案件因上訴或訴訟中而未確定，則應
     於判決確定後再與先判決確定之案件重定執行刑。本件檢
     察官依受刑人之請求，向原審法院聲請就附表所示各罪定
     其應執行之刑，於法並無不合，受刑人主張待他案宣判後
     再具狀聲請合併定刑，非屬定執行刑法院所得審酌之事項
     ，附此敘明。
四、依刑事訴訟法第477條第1項，刑法第50條第2項、第53條、
    第51條第5款，裁定如主文。
中　　華　　民　　國　　111 　年　　9 　　月　　30　　日
                  刑事第二庭    法  官  吳孟潔

以上正本證明與原本無異。
如不服本裁定，應於收受送達後5 日內向本院提出抗告狀。（應
附繕本）
                                書記官  林育蘋
中　　華　　民　　國　　111 　年　　9 　　月　　30　　日
附表：受刑人甲○○定應執行刑案件一覽表　
編      號  1 2 3 罪      名  毒品危害防制條例  毒品危害防制條例  藥事法（第83條第1項轉讓偽藥罪） 宣  告  刑  有期徒刑2年10月 有期徒刑2年10月 有期徒刑4月 犯 罪 日 期  110年7月2日 110年8月14日至8月15日 110年4月29日 偵查(自訴)  機關年度案號  臺灣臺中地方檢察署110年度偵字第26263號、110年度少連偵字第513號、110年度偵字第21834號、第26265號、26654號、26655號、26656號 臺灣臺中地方檢察署110年度偵字第26263號、110年度少連偵字第513號、110年度偵字第21834號、第26265號、26654號、26655號、26656號 臺灣臺中地方檢察署110年度少連偵字第486號   最後 事實審 法  院 臺灣臺中地方法院 臺灣臺中地方法院  臺灣臺中地方法院  案  號 110年度訴字第2090號 110年度訴字第2090號 110年度訴字第2184號  判  決 日  期 111年2月17日 111年2月17日 111年2月17日 確定 判決  法  院 臺灣臺中地方法院 臺灣臺中地方法院  臺灣臺中地方法院  案  號 110年度訴字第2090號 110年度訴字第2090號 110年度訴字第2184號  判決確定日期 111年3月14日 111年3月14日 111年3月15日 是否為得易科罰金、易服社會勞動之案件  均否 均否 不得易科罰金，得易服社會勞動  備       註  臺中地檢111年度執更字第2369號（編號1至3前經本院111年度聲字第1333號裁定定應執行刑有期徒刑3年4月）   

編      號  4 罪      名  強盜 宣  告  刑  有期徒刑3年6月 犯 罪 日 期  108年12月14日 偵查(自訴)  機關年度案號  臺灣臺中地方檢察署109年度少連偵字第283、338號  最後 事實審 法  院 臺灣臺中地方法院  案  號 110年度訴字第787號  判  決 日  期 111年6月2日 確定 判決  法  院 臺灣臺中地方法院  案  號 110年度訴字第787號  判決確定日期 111年7月5日 是否為得易科罰金、易服社會勞動之案件  均否 備       註  臺灣臺中地方檢察署 111年度執字第8901號